【裁判字號】    91,易,2691
【裁判日期】    920306
【裁判案由】    毀損等
【裁判全文】
臺灣板橋地方法院刑事判決                        九十一年度易字第二六九一號
    公  訴  人  臺灣板橋地方法院檢察署檢察官
    被      告  甲○○
右列被告因毀損等案件，經檢察官提起公訴（九十一年度偵字第一二六四八號、第一
五四四一號、第一六三○一號），本院判決如左：
    主  文
甲○○損壞他人之自用小客貨車擋風玻璃，足以生損害於他人，處拘役參拾日，如易
科罰金，以參佰元折算壹日，安全帽壹頂沒收。又以加害身體、財產之事恐嚇他人致
生危害於安全，處有期徒刑參月，如易科罰金，以參佰元折算壹日。
    事  實
一、甲○○住台北縣三重市○○街九九號三樓，因與其位於同街一○三號之宏偉保全
    股份有限公司（下稱宏偉公司）之停車問題，與該公司人員發生不快，竟基於毀
    損之故意，於民國九十一年七月七日下午二時三十一分許，持其所有之安全帽，
    在台北縣三重市○○街九十九號旁，砸破宏偉公司所有之車號ＧＰ─七七四六號
    自用小客貨車之擋風玻璃。嗣並於同年月九日晚間十一時許至台北縣三重市○○
    街一０三號宏偉公司騎樓挑釁及敲打該公司之鐵捲門（未構成毀損），旋在該處
    不特定人或多數人得以共見共聞之場所，基於公然侮辱及恐嚇之犯意，以三字經
    「幹你娘」、「去給人家幹」等語對該公司之代表人乙○○加以侮辱，並以「我
    要給他每天報案」、「我要跟他玩，要給他跑路」、「我如果沒讓他跑路，我輸
    你」、「我就是要跟他玩，玩到我高興為止」、「我是老小就是啦，明天就知道
    了」、「教看看才知道」（以上均台語）等加害身體、財產之語對乙○○加以恐
    嚇，使乙○○心生畏懼，致生危害於乙○○之安全。
二、案經宏偉公司、乙○○告訴及台北縣政府警察局三重分局移送臺灣板橋地方法院
    檢察署檢察官偵查起訴。
    理  由
一、訊據被告甲○○對於右揭毀損及公然侮辱之犯行坦承不諱，另對乙○○稱：「我
    要給他每天報案」、「我要跟他玩，要給他跑路」、「我如果沒讓他跑路，我輸
    你」、「我就是要跟他玩，玩到我高興為止」、「我是老小就是啦，明天就知道
    了」、「教看看才知道」（以上均台語）等語，亦自承無訛，僅辯稱伊並無恐嚇
    之意，僅係吵架之語，而且告訴人乙○○亦有罵伊云云。經查：右揭被告之犯行
    ，業據告訴人宏偉公司及乙○○指訴綦詳，且告訴人乙○○因被告之恐嚇行為，
    心生畏懼而有不安之感覺，並據其陳明在卷。此外，並有照片六張、行車執照影
    本一張、錄音帶及其譯文附於偵查卷可憑。而錄音帶之內容與譯文大致相符，亦
    經檢察官於九十一年九月五日當庭勘驗屬實，被告亦坦承錄音帶內容之真實。參
    酌被告因停車爭執，先則持安全帽砸毀宏偉公司之自小貨車擋風玻璃在先，嗣則
    敲打宏偉公司之鐵捲門，後再以三字經辱罵乙○○，復再對乙○○揚言「我要給
    他每天報案」、「我要跟他玩，要給他跑路」、「我如果沒讓他跑路，我輸你」
    、「我就是要跟他玩，玩到我高興為止」、「我是老小就是啦，明天就知道了」
    、「教看看才知道」等語，以其先前因有暴力犯行，後再講述前揭話語，在客觀
    上自足令人產生被告將以暴力手段對宏偉公司或乙○○之身體、財產等有不利舉
    動之可能，自足使乙○○心生畏懼，致生危害於乙○○之安全。是被告所辯伊講
    上開話語，係吵架的話語，並無恐嚇的意思云云，顯為事後卸責之詞，不足採信
    ，被告犯行均堪認定。
二、核被告甲○○所為，係犯刑法第三百零五條恐嚇危害安全罪、第三百零九條第一
    項公然侮辱罪、第三百五十四條之毀損罪。所犯公然侮辱及恐嚇罪係屬自然意義
    之一行為觸犯數罪名，為想像競合關係，應從一重之恐嚇危害安全罪論處。又所
    犯恐嚇危害安全罪與毀損罪間，犯意各別，行為不同，罪名互殊，應予分論併罰
    。爰審酌被告犯罪後坦承部分犯行，惟僅因停車細故，竟動輒以暴力手段相向，
    影響社會善良風氣，殊非可取，另參以告訴人所受損害程度及被告迄未與告訴人
    達成和解等一切情狀，分別量處如主文所示之刑，並分別諭知易科罰金之折算標
    準。
三、被告所有供其毀損所用之安全帽一頂，雖未扣案，惟無證據證明業已滅失，爰依
    刑法第三十八條第一項第二款規定宣告沒收。
四、本件事證已臻明確，被告另聲請訊問警員證明是乙○○到伊住處樓下罵被告一節
    ，核與本件待證事實無關，附此敘明。
五、又告訴人陳稱被告於上揭犯行經公訴人提起公訴後，另於九十一年十一月八日十
    六時二十二分許，再至告訴人公司挑釁，辱罵女性員工三字經等語，惟此部分既
    係在本案起訴後所為，當係被告心生不滿而另行起意之行為，況所涉及為公然侮
    辱罪嫌，屬告訴乃論之罪，亦未據被害人提起告訴，本院自無從併予審究，亦此
    敘明。
據上論結，應依刑事訴訟法第二百九十九條第一項前段，刑法第三百零五條、第三百
零九第一項、第三百五十四條、第五十五條、第四十一條第一項前段、第三十八條第
一項第二款，罰金罰鍰提高標準條例第一條前段、第二條，判決如主文。
本案經檢察官蔡偉逸到庭執行職務
中    華    民    國      九十二      年      三      月      六        日
                                      臺灣板橋地方法院刑事第一庭
                                          法  官  李君豪
右正本證明與原本無異。
如不服本判決，應於判決送達後十日內，向本院提出上訴狀。
                                          書記官  楊灥
中    華    民    國      九十二      年      三      月      七        日


司法院資訊處製作；財團法人民間司法改革基金會備份。
